【裁判字號】    97,上易,1092
【裁判日期】    970925
【裁判案由】    詐欺
【裁判全文】
臺灣高等法院臺中分院刑事判決        97年度上易字第1092號
上  訴  人  臺灣苗栗地方法院檢察署檢察官
被      告  乙○○
                    現於臺灣新竹監獄執行中
上列上訴人因被告詐欺案件，不服臺灣苗栗地方法院96年度易字
第1156號中華民國97年4月10日第一審判決（起訴案號:臺灣苗栗
地方法院檢察署96年度偵字第4826號），提起上訴，本院判決如
下：
    主  文
原判決關於犯非法由自動付款設備取財罪部分撤銷。
乙○○共同犯非法由自動付款設備取財罪，累犯，處有期徒刑貳
年。
    事  實
一、乙○○（原名黃志忠）前科累累：(1)於民國92年間因犯竊盜
    罪， 經臺灣苖栗地方法院以92年度易字第6號判決處有期徒
    刑4月確定； (2)又因犯贓物罪，經臺灣苖栗地方法院以92年
    度苗簡字第708號判決處有期徒刑4月確定；(3)又因犯施用第
    二級毒品罪， 經臺灣苖栗地方法院於93年1月13日以92年度
    易字第400號判決處有期徒刑4月確定； 上開92年度易字第6
    號及92年度苗簡字第708號等2判決所處徒刑，原經臺灣苖栗
    地方法院以 92年度聲字第684號裁定合併定其應執行刑為有
    期徒刑7月，於92年11月29日確定，93年3月23日入監執行，
    檢察官執行指揮書執行完畢日期為93年6月22日； 嗣上開92
    年度易字第6號、 92年度苗簡字第708號、92年度易字第400
    號等3判決〈即上開(1)(2)(3)等3部分判決〉所處徒刑，又經臺
    灣苖栗地方法院於93年5月10日以93年度聲字第185號裁定合
    併定其應執行刑為有期徒刑10月確定，檢察官執行指揮書執
    行完畢日期為93年9月22日； (4)又因犯持有第一級毒品罪，
    於93年4月29日經臺灣苖栗地方法院以93年度苗簡字第192號
    判決處有期徒刑4月確定，自93年9月23日起接續執行，檢察
    官執行指揮書執行完畢日期為94年1月22日； (5)又因犯竊盜
    罪， 經臺灣苖栗地方法院於93年7月30日以93年度易字第57
    號判決處有期徒刑1年確定； (6)又因犯施用第二級毒品罪，
    經臺灣苖栗地方法院於 93年12月15日以93年度苗簡字第806
    號判決處有期徒刑6月確定；上開93年度苗簡字第192號、93
    年度易字第57號、93年度苗簡字第806號等3判決〈即上開(4)
    (5)(6)等3部分判決〉所處徒刑， 又經臺灣苖栗地方法院於94
    年2月21日以 94年度聲字第36號裁定合併定其應執行刑為有
    期徒刑1年9月確定，檢察官執行指揮書執行完畢日期為95年
    6月7日，94年9月28日因縮短刑期假釋出監，95年4月10日縮
    刑期滿，未被撤銷假釋，視為已執行完畢；(7)又因犯侵占遺
    失物罪，於96年4月9日經臺灣苖栗地方法院以96年度苗簡字
    第195號判決處罰金10000元確定；(8)又因犯詐欺、竊盜等罪
    ，經臺灣苖栗地方法院於96年11月6日以96年度易字第891號
    判決，就其所犯詐欺罪判處有期徒刑6月，減為有期徒刑3月
    ，另就其所犯竊盜5罪各判處有期徒刑6月、6月、6月 、6月
    、8月，合併應執行有期徒刑2年6月確定 ；(9)又因犯施用第
    一、二級毒品等4罪 ，經臺灣苖栗地方法院於96年10月16日
    以96年度訴字第602號判決各判處有期徒刑7月、7月、5月、
    5月，合併應執行有期徒刑1年6月確定。
二、詎乙○○無視其已前科累累， 於96年7月11日20時許，在苗
    栗縣頭份鎮○○里○○○路上某土地公廟附近之垃圾收集站
    旁，拾獲丙○○遭竊而離本人持有之手提包1個， 即意圖為
    自己不法之所有，將該手提包侵占入己（所犯侵占離本人持
    有物罪，業據原審判處罪刑，因未上訴已確定在案）；當晚
    其正欲駕車外出時，適范國屏到其苗栗縣頭份鎮○○里○○
    路67巷10號住處，乃上其車，發現其放在車上之上開手提包
    ，經打開該手提包檢視，並自該手提包內取出丙○○所有之
    郵局提款卡一張及其密碼，乙○○與范國屏（經另案判處罪
    刑確定）二人即共同基於意圖為自己不法之所有之單一犯意
    ，由乙○○駕車搭載范國屏，由范國屏持丙○○所有之該提
    款卡下車提款，自96年7月11日23時23分49秒許起，接續7次
    （各次提款之時間、地點、金額，詳如附表所示），未經丙
    ○○同意，擅自操作自動櫃員機，提領丙○○之局號000000
    －0號、帳號000000－0號郵局帳戶內之存款，以此不正方法
    ，由各該自動櫃員機之自動付款設備，取得丙○○所有之存
    款共計新臺幣（下同）128,000元，乙○○並分得其中之2萬
    元。
三、經警循線於 96年7月16日下午持搜索票至乙○○上址住處搜
    索，在乙○○住處車庫之地板上扣得丙○○所失竊之上開手
    提包及其內之身份證、健保卡等物，因而查獲。
四、案經苗栗縣警察局頭份分局報請臺灣苗栗地方法院檢察署檢
    察官偵查後起訴。
    理  由
一、按被告以外之人於審判外之言詞或書面陳述，除法律有規定
    者外，不得作為證據；被告以外之人於審判外之陳述，雖不
    符前四條之規定，而經當事人於審判程序同意作為證據，法
    院審酌該言詞陳述或書面陳述作成時之情況，認為適當者，
    亦得為證據；當事人、代理人或辯護人於法院調查證據時，
    知有第159條第1項不得為證據之情形，而未於言詞辯論終結
    前聲明異議者，視為有前項之同意；刑事訴訟法第159條第1
    項、第159條之5第1、2項分別定有明文。本件下列所援引之
    證據，檢察官及被告於本院準備程序及審理中均未爭執其證
    據能力，對於本院當庭所提示之各該證據，均明確表示無意
    見，依上開規定，自均得為證據。
二、前揭事實，業據：(1)被告於本院審理中坦承屬實，核與被害
    人丙○○於警詢時所證情節相符，並有提款機監視錄影畫面
    之翻拍照片、贓物認領保管單、被害人丙○○帳戶之查詢已
    印摺交易詳情附卷可稽（偵查卷第32～34頁、第53頁、第54
    頁）。(2)被告於本院審理中供稱：「（你跟他〈指共犯范國
    屏〉去提款幾次？）兩次。」「（何時跟他去提款兩次？）
    96年7月11日晚上11點多〈筆錄誤載為10點多〉提款1次，隔
    天早上又載他去提款1次。」「（第1次提款多少？）他沒跟
    我講提款多少。」「（他從手提包拿了提款卡就叫你載他去
    提款？）當時我剛好要出去，他叫我順便載他去，經過郵局
    ，他就去提款。」「（你們是在兩個不同的郵局提款？）是
    同一個郵局，田寮郵局。」「（你是否有跟他去頭份郵局提
    款？）有。」「（第二天即7月12日，有到田寮郵局提領1萬
    元，相隔不到1分鐘，又在同一郵局提領了2萬元？）對。」
    「（之後你們去那裡？）去電動玩具店。」 「（96年7月12
    日6時18分32秒， 你們一起去中國信託商業銀行頭份分行提
    領5000元？）是。」等語（本院卷第75、76頁）。(3)本件被
    害人丙○○上開帳戶先後被范國屏提領七筆，所提領之時間
    、地點、金額各如附表所示，亦據共犯范國屏於警詢時供認
    無誤（偵查卷第29、30頁）。(4)依被告乙○○於本院審理中
    所供， 96年7月11日晚上范國屏自上開手提包取得提款卡後
    ，其即搭載范國屏外出，途經郵局時，由范國屏下車提款，
    除在田寮郵局提款外，也有在頭份郵局提款；翌日（即96年
    7月12日）上午，彼二人除在田寮郵局提領2筆各為一萬元及
    二萬元外，尚在頭份鎮○○路中國信託商業銀行頭份分行提
    領5000元。核附表編號1至編號4所示，彼二人於96年月11日
    晚上23時23分49秒、23時24分34秒，前後相隔不到一分鐘，
    在同一頭份郵局提領二筆，同日23時29分52秒、23時32分33
    秒，前後相隔不到三分鐘，在同一田寮郵局又提領二筆，當
    日自 23時23分49秒至23時32分33秒不到10分鐘內相繼提領4
    筆，該4筆顯係彼二人於96年7月11日當晚短短不到10分鐘內
    接續所為， 而附表編號5至編號7所示，彼二人於96年7月12
    日6時11分43秒、6時12分24秒，前後相隔不到一分鐘，在同
    一田寮郵局又提領二筆， 同日6時18分32秒，又在中國信託
    商業銀行頭份分行提領一筆，顯見該三筆提款亦係彼二人於
    96年7月12日早上短短不到七分鐘內接續所為， 與被告乙○
    ○上開所供其於96年7月11日晚上11點多載范國屏去提款1次
    ，隔天早上又載他去提款1次等情堪謂吻合，足見附表編號1
    至編號7該七筆提款被告均在場參與，至臻明確， 被告乙○
    ○上開於本院審理中之自白與事實相符，應無可置疑。(5)被
    告乙○○及共犯范國屏於警詢、偵查、及原審所供：關於范
    國屏係持被害人丙○○之提款卡至上開各提款機提款，被告
    並不知情，或被告僅參與提領其中數筆，並非每一筆均共同
    參與云云，所供無非飾卸避就或護之詞，不足採信，事證
    明確，被告犯行，堪以認定。
三、附表編號7該筆提款之金額， 於上開「查詢已印摺交易詳情
    」中雖載為5006元，惟自自動櫃員機提款， 無法提領如1元
    、5元或10元等硬幣類之零錢， 乃公眾所週知之事實，上開
    5006元該筆提款， 其中之6元應是跨行提領所生之費用，不
    能認係併歸被告與共犯范國屏所取得之金額，公訴意旨認被
    告與范國屏就該筆提款所取得之金額為5006元，不無誤會，
    自應予更正，附此敘明。
四、核被告所為， 係犯刑法第339條之2第1項之非法由自動付款
    設備取財罪。其雖前後共提領7筆， 惟前後7次均係自96年7
    月11日23時23分49秒起至翌日6時18分32秒止，於短短不到7
    小時之時間內所提領，各次提領之時間彼此密接，所提領者
    又屬同一被害人之同一帳戶之存款，應認係基於單一犯意之
    接續行為。被告與范國屏就上開犯行，彼此有犯意聯絡及行
    為分擔，均為共同正犯。被告有前揭事實欄所載前科，其中
    93年度苗簡字第192號、93年度易字第57號、 93年度苗簡字
    第806號等3判決所處徒刑，經臺灣苖栗地方法院於 94年2月
    21日以94年度聲字第36號裁定合併定其應執行刑為有期徒刑
    1年9月確定，檢察官執行指揮書執行完畢日期為95年6月7日
    ，94年9月28日因縮短刑期假釋出監，95年4月10日縮刑期滿
    ，未被撤銷假釋，視為已執行完畢，有臺灣高等法院被告前
    案紀錄表可憑，其於有期徒刑執行完畢後五年內，故意再犯
    本件有期徒刑以上之罪，應論以累犯，並依法加重其刑。
五、原審就被告上開犯行論罪科刑，固非無見，惟本件被告係於
    96年7月11日晚上及12日清晨搭載共犯范國屏前往提款2次，
    共接續提領7筆，被告均在場共同參與， 原判決認被告係於
    96年7月11日晚上搭載范國屏前往提款2次，僅於范國屏提領
    如附表編號1至編號4所示該4筆存款時在場， 就事實之認定
    即有違誤。檢察官上訴意旨略以被告於偵查以迄原審審理中
    始終否認犯行，並因此導致范國屏為其涉犯偽證罪被判處罪
    刑在案，原審對被告所犯非法由自動付款設備取財罪，僅量
    處有期徒刑一年四月，難謂允當等語，指摘原判決關於此部
    分不當，非無理由，且原判決亦有上開可議之處，本院應將
    原判決關於此部分撤銷改判，爰審酌被告前科累累，素行不
    佳，於犯後又飾詞矯辯，無謂浪費司法資源，迄於本院審理
    中已無從掩飾後始坦承全部犯行，及其犯罪之動機、目的、
    手段、所生之危害等一切情狀，量處有期徒刑二年。
六、據上論斷， 應依刑事訴訟法第369條第1項前段、第364條、
    第299條第1項前段，刑法第28條、第47條第1項、第339條之
    2第1項，刑法施行法第1條之1第2項但書，判決如主文。
本案經檢察官甲○○到庭執行職務。
中    華    民    國    97    年    9     月    25    日
          刑事第十庭    審判長法  官  林  照  明
                              法  官  林  欽  章
                              法  官  蔡  名  曜
上列正本證明與原本無異。
不得上訴。
                              書記官  劉  智  文
中    華    民    國    97    年    9     月    25    日
附表：
┌──┬───────┬─────────┬────┐
│編號│   提領時間   │    提領地點      │提領金額│
├──┼───────┼─────────┼────┤
│ 1  │96年7 月11日  │栗縣頭份鎮○○路  │3,000元 │
│    │23時23分49秒許│102 號頭份郵局    │        │
├──┼───────┤                  ├────┤
│ 2  │96年7月11日   │                  │60,000元│
│    │23時24分34秒許│                  │        │
├──┼───────┼─────────┼────┤
│ 3  │96年7月11日   │苗栗縣頭份鎮○○路│20,000元│
│    │23時29分52秒許│738號頭份田寮郵局 │        │
├──┼───────┤                  ├────┤
│ 4  │96年7月11日   │                  │10,000元│
│    │23時32分33秒許│                  │        │
├──┼───────┤                  ├────┤
│ 5  │96年7月12日   │                  │10,000元│
│    │6時11分43秒許 │                  │        │
├──┼───────┤                  ├────┤
│ 6  │96年7月12日   │                  │20,000元│
│    │6時12分24秒許 │                  │        │
├──┼───────┼─────────┼────┤
│ 7  │96年7月12日   │苗栗縣頭份鎮○○路│5,000元 │
│    │6時18分32秒許 │951號1樓中國信託商│        │
│    │              │業銀行頭份分行    │        │
├──┴───────┴─────────┴────┤
│                                     合計128,000元│
└─────────────────────────┘


司法院資訊處製作；財團法人民間司法改革基金會備份。
